# 股改时的少数股东权益

提问人：安好 时间：2015-11-12 14:06:18
请教陈版及各位：股改的时候要比较母公司单体报表与合并报表的所有者权益情况，这时候应该用合并报表的归属于母公司所有者权益合计还是包含少数股东权益的全部所有者权益合计，谢谢！

回答人：chenyiwei
少数股东权益不纳入此类比较。如果确实要比较的，应以合并报表层面的归属母公司股东的权益为依据进行比较。